---
title: "Artículo Análisis de datos"
author: "Priscilla Angulo Chaves"
date: "`r Sys.Date()`"
output: html_document
---

```{r}
library(ADGofTest)
library(ggplot2)
library(ggrepel)
library(caret)
library(lattice)
library(readxl)
library(readr)
library(dplyr)
library(plotly)
library(rpart.plot)
library(xgboost)
library(fastDummies)
library(dummy)
library(RColorBrewer)
library(glmnet)
library(Matrix)
library(scales)
library(traineR)
library(kableExtra)
library(MASS)
library(RSDA)
library(stats)
library(symbolicDA)
library(tidyr)
```










# Predictor de horas de sueño


```{r}
#Leer la tabla de datos sobre calidad del sueño
datos.dormir <- read.csv("wearable_tech_sleep_quality_extended.csv") 

#Cambiar el nombre de las columnas
colnames(datos.dormir) <- c("HRV", "Temp", "Mov", "Hours", "Score", "Caff", "Stress", "Consis", "Light")        

#Agrupar los score en intervalos de 0.5 en 0.5
#datos.dormir <- datos.dormir %>% mutate(Score_Int = cut(Score, breaks = seq(0, 10, by = 0.5), include.lowest = TRUE)) 

#Ver la tabla
head(datos.dormir)   
datos.dormir
```

```{r}
#Convertir los datos a simbólicos por medio de la variable "Score_Int", eleminar de las variables "score"
datos.dormir.sym <- classic.to.sym(datos.dormir, concept =Score , variables = c("HRV", "Temp", "Mov", "Hours", "Caff", "Stress", "Consis", "Light"))

#ver la tabla simbólica
datos.dormir.sym
```

```{r}
#Crear datos de entrenamiento y prueba en la tabla simbólica
set.seed(123) 
trainIndex <- sample(seq_len(nrow(datos.dormir.sym)), size = 0.7 * nrow(datos.dormir.sym))
trainData <- datos.dormir.sym[trainIndex, ]
testData <- datos.dormir.sym[-trainIndex, ]
```



# Código que toma un vector de valores para minsplit y otro para maxdepth, genera arboles con las combinaciones de los valores. Para cada uno calculo el RMSE por límite inferior y superior de los intervalos, luego arroja una tabla con los resultados para comparar.

```{r}
# Valores de parámetros a evaluar
minsplit_values <- c(2, 5, 10, 15)
maxdepth_values <- c(3, 4, 5, 6)

#DataFrame para almacenar resultados
results <- data.frame(minsplit = integer(),
                      maxdepth = integer(),
                      train_rmse_inf = numeric(),
                      test_rmse_inf = numeric(),
                      dif_rmse_inf= numeric(),
                      train_rmse_sup = numeric(),
                      test_rmse_sup = numeric(),
                      dif_rmse_sup= numeric()
                      )


for (minsplit in minsplit_values) {
  for (maxdepth in maxdepth_values) {
    
    # Arbol con la combinación de parámetros
    arbol <- sym.rt(
      formula = Hours ~ ., 
      sym.data = trainData, 
      method = "cm", 
      minsplit = minsplit, 
      maxdepth = maxdepth
    )
    
   
  ### PREDICCIONES
    
   train_pred <- sym.predict(model= arbol, new.sym.data =  trainData)
   test_pred <- sym.predict(model= arbol, new.sym.data =  testData)
   
   ## Por limite inferior 
   train_mse_inf <- mean((min(trainData$Hours) - train_pred[,1])^2)
   test_mse_inf <- mean((min(testData$Hours) - test_pred[,1])^2)
   train_rmse_inf <- sqrt(train_mse_inf)
   test_rmse_inf <- sqrt(test_mse_inf)

   
  ## Por limite superior  
   train_mse_sup <- mean((max(trainData$Hours) - train_pred[,2])^2)
   test_mse_sup <- mean((max(testData$Hours) - test_pred[,2])^2)
   train_rmse_sup <- sqrt(train_mse_sup)
   test_rmse_sup <- sqrt(test_mse_sup)    
    

    
    # Resultado
    results <- rbind(results, data.frame(minsplit = minsplit,
                                         maxdepth = maxdepth,
                                         train_rmse_inf = train_rmse_inf,
                                         test_rmse_inf = test_rmse_inf,
                                         dif_rmse_inf = abs(train_rmse_inf - test_rmse_inf),
                                         train_rmse_sup = train_rmse_sup,
                                         test_rmse_sup = test_rmse_sup,
                                         dif_rmse_sup = abs(train_rmse_sup - test_rmse_sup)
                                         ))
  }
}

results

```


```{r}
min_row.inf <-results[which.min(results$dif_rmse_inf), c("minsplit", "maxdepth", "dif_rmse_inf")]
min_row.sup <-results[which.min(results$dif_rmse_sup), c("minsplit", "maxdepth", "dif_rmse_sup")]
min_row.inf
min_row.sup
```







```{r}
df_long <- pivot_longer(results, cols = c(dif_rmse_inf, dif_rmse_sup), 
                        names_to = "metric", values_to = "value")


ggplot(df_long, aes(x = factor(minsplit), y = value, fill = factor(maxdepth))) +
  geom_bar(stat = "identity", position = position_dodge()) +
  facet_wrap(~ metric, labeller = as_labeller(c(
    dif_rmse_inf = "dif_rmse_inf",
    dif_rmse_sup = "dif_rmse_sup"
  ))) +
  labs(
    title = "Comparación entre las diferencias de los RMSE por minsplit y maxdepth",
    x = "minsplit",
    y = "dif_rmse value",
    fill = "maxdepth"
  ) +
  theme_minimal() +
  theme(
    plot.title = element_text(hjust = 0.5, size = 14, face = "bold"),
    axis.title = element_text(size = 12),
    legend.title = element_text(size = 12)
  )
```
# MEJOR ARBOL

```{r}
#Arbol con parametros minsplit=2 maxdepth=5.
 arbol <- sym.rt(
      formula = Hours ~ ., 
      sym.data = testData, 
      method = "cm", 
      minsplit = 10, 
      maxdepth = 3
    )
   train_pred <- sym.predict(model= arbol, new.sym.data =  testData)
   train_mse <- mean((min(testData$Hours) - train_pred[,1])^2)
#   train_mse
 #  var_hours <- var(trainData$Hours)
  
```


```{r}
print(arbol)
plot(arbol)
text(arbol, pretty = 0, cex = 0.8)
```






```{r}
# Ajustar el tamaño del gráfico
par(mar = c(4, 4, 4, 4)) # Ajustar los márgenes del gráfico si es necesario
plot(arbol, uniform = TRUE, margin = 0.1) # uniform TRUE para mantener el árbol balanceado
text(arbol, pretty = 0, cex = 1, col = "darkgreen") # Ajustar el tamaño del texto y color

# Guardar el gráfico en alta resolución (opcional)
png("arbol_decision.png", width = 1200, height = 800, res = 150) # Guardar en un archivo
plot(arbol, uniform = TRUE, margin = 0.1)
text(arbol, pretty = 0, cex = 1, col = "blue")
dev.off()

```



























# Cardiological

```{r}
data(cardiologicalv2)
datos.cardio <- cardiologicalv2
datos.cardio
colnames(datos.cardio)
str(datos.cardio)
```

```{r}


# Extraer los valores `lower` de `Syst` y `Diast` y luego usar `ifelse`
systolic_lower <- sapply(data.cardio$Syst, function(x) min(x))
diastolic_lower <- sapply(data.cardio$Diast, function(x) max(x))

# Crear la variable Riesgo en función de los valores extraídos
data.cardio$Riesgo <- ifelse(systolic_lower > 120 & diastolic_lower > 80, "Alto", "Bajo")

# Convertir Riesgo en un factor
data.cardio$Riesgo <- as.factor(data.cardio$Riesgo)

# Verificar la nueva columna Riesgo
data.cardio

```



```{r}
#Crear datos de entrenamiento y prueba en la tabla simbólica
set.seed(456) 
trainIndex.C <- sample(seq_len(nrow(datos.cardio)), size = 0.7 * nrow(datos.cardio))
trainData.C <- datos.cardio[trainIndex.C, ]
testData.C <- datos.cardio[-trainIndex.C, ]
```

```{r}
# Valores de parámetros a evaluar
minsplit_values <- c(2, 5, 10, 15)
maxdepth_values <- c(3, 4, 5, 6)

#DataFrame para almacenar resultados
results2 <- data.frame(minsplit = integer(),
                      maxdepth = integer(),
                      train_rmse_inf.C = numeric(),
                      test_rmse_inf.C = numeric(),
                      dif_rmse_inf.C= numeric(),
                      train_rmse_sup.C = numeric(),
                      test_rmse_sup.C = numeric(),
                      dif_rmse_sup.C= numeric()
                      )


for (minsplit in minsplit_values) {
  for (maxdepth in maxdepth_values) {
    
    # Arbol con la combinación de parámetros
    arbol_cardiologico <- sym.rt(
      formula = Pulse ~ ., 
      sym.data = trainData.C, 
      method = "cm", 
      minsplit = minsplit, 
      maxdepth = maxdepth
    )
    
   
  ### PREDICCIONES
    
   train_pred.C <- sym.predict(model= arbol_cardiologico, new.sym.data =  trainData.C)
   test_pred.C <- sym.predict(model= arbol_cardiologico, new.sym.data =  testData.C)
   
   ## Por limite inferior 
   train_mse_inf.C <- mean((min(trainData.C$Pulse) - train_pred.C[,1])^2)
   test_mse_inf.C <- mean((min(testData.C$Pulse) - test_pred.C[,1])^2)
   train_rmse_inf.C <- sqrt(train_mse_inf.C)
   test_rmse_inf.C <- sqrt(test_mse_inf.C)

   
  ## Por limite superior  
   train_mse_sup.C <- mean((max(trainData.C$Pulse) - train_pred.C[,2])^2)
   test_mse_sup.C <- mean((max(testData.C$Pulse) - test_pred.C[,2])^2)
   train_rmse_sup.C <- sqrt(train_mse_sup.C)
   test_rmse_sup.C <- sqrt(test_mse_sup.C)    
    

    
    # Resultado
    results2 <- rbind(results2, data.frame(minsplit = minsplit,
                                         maxdepth = maxdepth,
                                         train_rmse_inf.C = train_rmse_inf.C,
                                         test_rmse_inf.C = test_rmse_inf.C,
                                         dif_rmse_inf.C = abs(train_rmse_inf.C - test_rmse_inf.C),
                                         train_rmse_sup.C = train_rmse_sup.C,
                                         test_rmse_sup.C = test_rmse_sup.C,
                                         dif_rmse_sup.C = abs(train_rmse_sup.C - test_rmse_sup.C)
                                         ))
  }
}

results2

```

```{r}
min_row.inf.C <-results2[which.min(results2$dif_rmse_inf.C), c("minsplit", "maxdepth", "dif_rmse_inf.C")]
min_row.sup.C <-results2[which.min(results2$dif_rmse_sup.C), c("minsplit", "maxdepth", "dif_rmse_sup.C")]
min_row.inf.C
min_row.sup.C
```



```{r}
df_long <- pivot_longer(results2, cols = c(dif_rmse_inf.C, dif_rmse_sup.C), 
                        names_to = "metric", values_to = "value")


ggplot(df_long, aes(x = factor(minsplit), y = value, fill = factor(maxdepth))) +
  geom_bar(stat = "identity", position = position_dodge()) +
  facet_wrap(~ metric, labeller = as_labeller(c(
    dif_rmse_inf.C = "dif_rmse_inf.C",
    dif_rmse_sup.C = "dif_rmse_sup.C"
  ))) +
  labs(
    title = "Comparación entre las diferencias de los RMSE por minsplit y maxdepth",
    x = "minsplit",
    y = "dif_rmse value",
    fill = "maxdepth"
  ) +
  theme_minimal() +
  theme(
    plot.title = element_text(hjust = 0.5, size = 14, face = "bold"),
    axis.title = element_text(size = 12),
    legend.title = element_text(size = 12)
  )
```

```{r}
  arbol_cardiologico <- sym.rt(
      formula = Pulse ~ ., 
      sym.data = testData.C, 
      method = "cm", 
      minsplit = 5, 
      maxdepth = 6
    )
    
# Visualizar el árbol de decisión

# Ajustar el tamaño del gráfico
par(mar = c(4, 4, 4, 4)) # Ajustar los márgenes del gráfico si es necesario
plot(arbol_cardiologico, uniform = TRUE, margin = 0.1) # uniform TRUE para mantener el árbol balanceado
text(arbol_cardiologico, pretty = 0, cex = 1, col = "purple") # Ajustar el tamaño del texto y color


```













  ## Por centros
   train_centros <- (max(trainData$Hours)-min(trainData$Hours))/2
   test_centros <- (max(testData$Hours)-min(testData$Hours))/2
   train_pred_cen <- (train_pred_sup[,2] -train_pred[,1])/2
   test_pred_cen <- (test_pred_sup[,2] -test_pred[,1])/2
   

   train_mse_cen <- mean((train_centros - train_pred_cen)^2)
   test_mse_cen <- mean((max(testData$Hours) - test_pred_cen)^2)
   


